Minutes et répertoires du notaire Nicolas FARDEAU, 1574 - 15 novembre 1596 (étude XXXIII)
Archives nationales
- Minutes de Nicolas FARDEAU, 1574 - 1596; MC/ET/XXXIII/208 - MC/ET/XXXIII/229
  - Minutes. 1586, MC/ET/XXXIII/220; registre
    - Bail d'ouvrage par André Thevet, cosmographe ordinaire du roi, aumônier de la reine mère, demeurant rue de Bièvre (paroisse Saint-Etienne-du-Mont), à Jacques Bernard, maître vitrier à Paris, pour faire un vitrail en l'église du couvent Notre-Dame des Carmes tel que ledit Thevet le lui commande
      marché; bail; Bièvre (rue de); Carmes de la place Maubert (couvent des); Thevet, André; Bernard, Jacques; vitrier
    - LE ROYER (Jacques) Gaignedenier Rue d'Arras § Contrat de mariage de .., et de Marie FOUQUET. Témoin: Nicolas DUMENE - imprimeur en taille douce Joseph DUBOIS - maçon., 22 septembre 1642; MC/ET/XXXIII/220
      contrat de mariage; Le Royer, Jacques
    - ROULLION (Joseph) Chapelier Rue Mouffetard. § Contrat de mariage de Joseph ROULLION, et de Anne PUISIER., 11 octobre 1642; MC/ET/XXXIII/220
      contrat de mariage; Roullion, Joseph
    - ROCOLET (Pierre) Libraire et imprimeur ordinaire du Roi. Rue et presbytère Saint-Pierre-des-Arcis. § Mise en apprentissage auprès de Pierre ROCOLET, de Yves DAMPIERRE., 2 novembre 1642; MC/ET/XXXIII/220
      contrat d'apprentissage; Rocolet, Pierre
    - PLATEL (Simon) Tailleur de pierres Rue proche la porte Saint-Michel. § Contrat de mariage de..., et de Jeanne ARNOUL, veuve de Antoine BIGORET, boucher., 13 novembre 1642; MC/ET/XXXIII/220
      contrat de mariage; Platel, Simon
  - Minutes. 1587, MC/ET/XXXIII/221; registre
    - Désistement par Mathieu Jacquet dit Grenoble, maître sculpteur et peintre rue Saint-Martin, paroisse Saint-Merri, du droit de retrait lignager qu'il prétend avoir sur un arpent et demi de terre labourable et une masure sis à Fontainebleau, au lieu-dit la Couldre, touchant par derrière à la forêt, au profit de Philippe Terrier, marchand et jardinier à Fontainebleau, y demeurant près la grande Écurie du Roi, qui aurait acquis le bien d'Hector Fourre et de Claire Jacquet sa femme, soeur de Mathieu, et ce moyennant un dédommagement de 5 écus soleil., 3 janvier 1587; MC/ET/XXXIII/221
      Documents du Minutier central des notaires de Paris, Histoire de l'art au XVIe siècle (1540-1600) [477 actes], par Catherine Grodecki, tome II, Sculpture, peinture et gravure, broderie, faïence et émaillerie, orfèvrerie et joaillerie, armes et armures, Paris, Archives nationales, 1986, p. 84, notice n° 593 (instrument de recherche imprimé dématérialisé, certaines notices sont plus détaillées dans la version intégrale accessible en ligne par la rubrique 'Autres instruments de recherche', voir contexte dans le Plan d’orientation général - Notaires de Paris, guides thématiques du Minutier).
    - Transaction entre Jean-Antoine de Baïf et Thomas Bolu, au sujet de droits sur la maison du Chapeau rouge., 31 janvier 1587 - 3 juillet 1599; MC/ET/XXXIII/221
      1587, 20 mars. Quittance par Thomas Bolu à Jean-Antoine de Baïf de la somme de 200 écus d'or soleil.
      1587, 20 mars. Quittance de pièces de procédure par Jean-Antoine de Baïf à Thomas Bolu.
      1599, 3 juillet. Quittance par Thomas Bolu à Jeanne du Bignon, ayant droit du défunt Jean-Antoine de Baïf, de la somme de 60 écus sol.
      Pièce annexe écrite de la main de Baïf: 1587, 1er février. Certificat en faveur de Jeanne du Bignon.
      De la main du notaire: 1587, 11 septembre. Attestation en faveur de Jean-Antoine de Baïf.
      Furent presens en leurs personnes noble homme Maistre Jehan-Anthoine de Baïf, secretaire de la chambre du roy, demeurant hors de la porte et sur les fossez d'entre les portes Saint-Victor et Saint-Marcel lez Paris, d'une part, et Thomas Boulu, cordonnier, demeurant à Saint-Saulge en Nivernois, heritier de deffunct Hugues Boullou (sic) et de Tassine Gerdron, jadis seconde femme dud. Hugues Boullu, ses pere et mere, lequel deffunct, Hugues Boullu estoit heritier de deffunctz Jehan et Maistre Thomas Boulou, ses oncle et frere, led. deffunct Maistre Thomas Boullu, vivant chanoine en l'eglise de Paris, icelluy Thomas Bollu, soy disant et affermant estre aagé de vingt-six ans et plus, et pour scavoir sond. aage est informé tant par ses pere et mere que par le livre baptistere de sa parroisse par lequel il est aparu que dans le mois de decembre dernier passé il eust vingt-six ans, d'autre part, disans lesd. partyes, assavoir led. Thomas Bolu que en lad. quallité d'heritier dud. deffunct Hugues Boulu, son pere, il avoit faict convenir et adjourner, par devant Monsieur le prevost de Paris ou son lieutenant civil, led. Maistre Jehan-Anthoine de Baïf dedans le XIXe jour de febvrier mil VC IIIIXX cinq affin de soy dessaisir et departir de la maison en laquelle il est à present demeurant assise sur lesd. fossez, où souloit pendre pour enseigne le Chapeau rouge, pour les causes contenues aud. exploict, laquelle cause led. sieur de Baïf auroit faict renvoyer par devant Messieurs des requestes du Pallais à Paris qui auroient icelle retenue, où ledict sieur de Bayf auroit deffendu et dict contre la demande dud. Boulu qu'il y avoit peu d'apparance de droict de la part d'icelluy Boulu, ainsy qu'il avoit trouvé par l'advis de son conseil à rendre la juste pocession, droict d'acquisition de bonne foy d'icelluy sieur de Baïf de lad. maison et lieulx qu'il avoit faict de ceulx qui estoient vrays seigneurs et processeurs de lad. maison et lieux et que de present l'on veoit lad. maison bien bastie de neuf, ce qui a esté faict par led. de Baif.
      Ce que a dit led. Boulu à faire en action et a declaré que en tout cas conviendroit premierement rembourser led. de Baif de ce qu'il auroit desbourcé ayant plus que payé la valleur de lad. maison, qu'il disoit lors ruinée et inhabitable, chargée de grandes charges et ypothecques dont elle est encores chargée comme cens et rentes, legs testamentaires et autres, les aucunes des rentes et charges led. sieur de Baif auroit acquictées, et sy estoit lad. maison, comme dict est cy devant, en sy grande ruyne et deca-dance qu'il estoit impossible de y habiter ce qui estoit advenu tant par la malignité du temps et des guerres qui auroient esté en ceste ville et faulx-bourgs de Paris que par l'impetuosité des fouldres et des ventz qui ont regné depuys ledict temps, dont led. sieur de Baif faisoit clairement et presentement aparoir par les visites reparations et quictances des maçons d'icelles faictes, qui se montent par le calcul d'icelles à plus de quatre mil escuz et aussy à cause des procès que led. sieur de Baïf auroit supportez tant à l'encontre des creanciers que legataires pretendant droict d'ypo-thecque sur lad. maison et lieulx, et, entre aultres, contre les chanoines de l'ancienne communaulté de Paris pour cent livres tournois de rente à eulx leguez par led. deffunct Maistre Thomas Bolu, les grands maîstre, principaulx, boursiers et escolliers du college de Navarre pour dix escuz sol. de rente; aussy contre ung nomé du Gast, ses heritiers ou ayans cause sept escuz deux tiers tant de solz tournoiz de rente; contre ung nommé Badet pour deux escuz deux tiers tant de solz de rente et arreraiges, envers lesquelz led. sieur de Baïf auroit esté contraint passer tiltre nouvel, payer et continuer les arrerages desd. rentes. Et lequel de Baif avoit acquis lad. maison et partye desd. lieux d'un nommé Estienne Duhamel et Denise Morin, sa femme, d'ung nommé Maistre Leonard Bolu, vivant procureur en parlement.
      Ausquelles deffenses, led. Thomas Bolu n'auroit, depuis, peu replicquer jusques à present que seroit venu en ceste ville de Paris et le tout communiqué à son conseil comme il disoit, sur quoy estant lesd. partyes en voye d'entrer en grande involution de procès et conscient de perdre beaucoup de bien et de temps au grand destriment desd. partyes, pour à quoy obvier et à telles longues despences de procès coupper la racine et aussy pour, par led. de Baïf, achepter son repos, led. Boullu, pour son grand proffict et utillité faire et de sa famille, qui n'avoit cy-devant eu congnoissance des deffences dud. sieur de Baif et desquelles il s'est informé comme il dict, il auroit murement communicqué à sond. conseil, recongnurent et confesserent, recongnoissent et confessent avoir de tout leurdit differend et procès chevy, transigé, convenu, consenti et accordé amyablement ensemble par la forme et maniere qui s'ensuyt, c'est assavoir led. Thomas Bolu soy estre desisté et departy, se desiste et depart par ces presentes de lad. instance, action de droit et poursuite ainsy par luy intanté dès led. XIXe febvrier mil Vc IIIIxx cinq. et, en tand que besoing sera et est, cedde (...)
      Informations concernant le classement et la cotation du document:
      Voir une description plus complète de l'acte sur l'instrument de recherche imprimé en ligne (rubrique 'Autres instruments de recherche').
      Documents du Minutier central des notaires de Paris, Ronsard et ses amis [288 actes], par Madeleine Jurgens, à partir des dépouillements de Xenia Pamfilova, Paris, Archives nationales, 1985, p. 177, notice n° 71 (instrument de recherche imprimé dématérialisé, certaines notices sont plus détaillées dans la version intégrale accessible en ligne par la rubrique 'Autres instruments de recherche', voir contexte dans le Plan d’orientation général - Notaires de Paris, guides thématiques du Minutier).
    - Désistement de poursuite en retrait lignager par Mathieu Jacquet dit Grenoble, maître sculpteur, à l'encontre de Philippe Terrier, marchand jardinier, demeurant à Fontainebleau, acquéreur d'une masure et d'un arpent de terre sis au lieudit La Couldre, tenant par derrière à la forêt, de Hector Fourre et de Claire Jacquet, sœur dudit Mathieu, moyennant 5 écus., 3 février 1587; MC/ET/XXXIII/221
      renonciation; Fontainebleau (Seine-et-Marne); Larchant (Seine-et-Marne); Jacquet dit Grenoble, Mathieu (154.-1611); Terrier, Philippe; Fourre, Hector; Jacquet, Claire; sculpteur; jardinier
    - Contrat de mariage entre Louis Auger, procureur au Parlement et Anne Poytier, fille de feu Jean Poytier, enquêteur pour le roi à Fontenay-le-Comte, et de Nicole Rasle. la future épouse est assistée de Nicolas Rapin, écuyer, sieur de La Chellière, conseiller du roi, lieutenant criminel de robe courte de la prévôté de Paris, et de Marie Poytier sa sœur, femme dudit Nicolas Rapin., 21 juin 1587; MC/ET/XXXIII/221
      contrat de mariage; Fontenay-le-Comte (Vendée); Auger, Louis; Poytier, Anne; Poytier, Jean; Rasle, Nicole; Rapin, Nicolas; Poytier, Marie; lieutenant civil ou criminel (Ancien Régime)
    - Marché de maçonnerie concernant un jeu de paume., 8 août 1587; MC/ET/XXXIII/221; Fol.755
      Lieux et monuments à Paris au XVIe siècle (1070 actes), par C. Grodecki, 1971-1986 (fichier papier entièrement dématérialisé; voir contexte dans le Plan d’orientation général - Notaires de Paris, guides thématiques du Minutier).
    - Déclaration de Jean-Antoine de Baïf portant choix de Guillaume Patu comme héritier, à charge que celui-ci porte son nom et ses armes., 11 septembre 1587; MC/ET/XXXIII/221
      Fut present en sa personne noble homme Jehan-Anthoine de Baif, secretaire de la chambre du roy, demourant de present sur les fossés d'entre les portes Sainct-Marcel et Sainct-Victor de ceste ville de Paris, paroisse Sainct-Nicolas-du-Chardonnet, lequel de son bon gré, pure, franche et liberalle volonté, sans aucune contraincte sy comme il disoict, recongnut et confessa et par ces presentes confesse avoir declairé presentement en la presence des notaires soubzsignez que pour avoir ung heritier qui, soubz le bon plaisir du roy nostre sire, portast son seurnom de Baif, et qui fist service à Sa Magesté, et pour la bonne amitié qu'il porte à Guillaume Pattu, filz de Anthoine Pattu et de Jehanne Bignon, sa femme, ses pere et mere, à choisy et choisist led. Guillaume Pattu pour estre son vray heritier en tous et chascuns ses biens tant meubles que immeubles qui lui apartiendront au jour de son decez, pour en joyr par icellui Guillaume Pattu et les siens de son costé et ligne comme bon luy semblera, à la charge toutesfois que luy et ceulx qui naistreront de luy porteront led. seurnom de Baif et les armes dud. seigneur de Baif, ledict Guillaume Pattu à ce present, qui a accepté et accepte le contenu en ces presentes et aux charges et conditions y contenues, et pour faire insinuer et enregistrer ces presentes tant au greffe du Chastelet de Paris que en tous autres lieux et endroictz que besoing sera a ledict sieur de Baif faict et constitué, faict et constitue par cestes presentes son procureur general et certain messager special le porteur des presentes, auquel il a donné et donne pouvoir et puissance de ce faire et tout ce que au cas apartiendra, sera requis et necessaire. Car ainsy a esté voullu et accordé par ledit sieur de Baif, promettant etc, obligeant chacun en droict soy et l'un envers l'autre, renonçant etc.
      Faict et passé double en la maison dud. sieur de Baif, après midi, l'an mil cinq cens quatre-vingtz-sept, le vendredy unzeiesme jour de septembre et ont signé.
      J. A. DE BAYF PATU dit DE BAIF.
      Documents du Minutier central des notaires de Paris, Ronsard et ses amis [288 actes], par Madeleine Jurgens, à partir des dépouillements de Xenia Pamfilova, Paris, Archives nationales, 1985, p. 184, notice n° 73 (instrument de recherche imprimé dématérialisé, certaines notices sont plus détaillées dans la version intégrale accessible en ligne par la rubrique 'Autres instruments de recherche', voir contexte dans le Plan d’orientation général - Notaires de Paris, guides thématiques du Minutier).
      Publié d'après les Insinuations du Châtelet par Alexandre Tuetey, dans Bull. philol. et hist., 1916, p. 341
      Baïf, Jean-Antoine de
    - Don par Anne d'Urfé, comte dudit lieu, marquis de Beaujeu, chevalier de l'ordre du roi, bailli de Forests, capitaine de 50 hommes d'armes, et Diane de Château-Morand sa femme, à Louis Buysson, avocat au Parlement, et Michel de Thélis, procureur au Parlement, de tous les dépens adjugés en sa faveur, pour demeurer quittes des frais, salaires et vacations par eux faites à la poursuite du procès intenté par les seigneurs de Montbas contre Antoine de Château-Morand et après lui contre lesdits époux., 14 novembre 1587; MC/ET/XXXIII/221
      donation; Urfé, Anne d'; Château-Morand, Diane de; Buysson, Louis; Thélis, Michel de; Château-Morand, Antoine de; officier (armée); avocat au parlement (Ancien Régime); procureur de justice (Ancien Régime)
    - Jean de Maumont, docteur en droits, conseiller et aumônier du Roi, principal du collège de Chenac de Pompadour, dit de Saint-Michel, fondé en l'Université de Paris. Bail pour 27 ans de la chapelle de leur collège aux confrères de la congrégation assemblée sous le nom de Très Saint Crucifix., 14 novembre 1587; MC/ET/XXXIII/221
      bail; Chanac-Pompadour (collège de); docteur d'université; directeur d'établissement d'enseignement; enseignant; prêtre
    - FAULT (Guillaume) Domestique Rue Saint-Victor § Contrat de mariage de Guillaume, et de Perrette CHEVALLIER, 10 janvier 1643; MC/ET/XXXIII/221
      contrat de mariage; Fault, Guillaume
    - DAMERON (Pierre) maître charon, carrossier. Rue Sainte-Anoye § Contrat de mariage de. .., et de Elizabeth MAURICE. Témoins: Nicolas DAMERON - maître et marchand tapissier; Jean GOURGOURON - maître maçon - Jean DAMERON, 29 janvier 1643; MC/ET/XXXIII/221
      contrat de mariage; Dameron, Pierre
    - Quittance concernant Gabriel Morin, maître peintre, demeurant rue du Tour, et Antoine Duval., 14 mars 1643; MC/ET/XXXIII/221
      Documents du Minutier central concernant les peintres, sculpteurs et graveurs au XVIIe siècle (1600-1650) (études XXI à CXXII, soit 1585 actes), par Marie-Antoinette Fleury, 1954-1976 (fichier papier entièrement dématérialisé; voir contexte dans le Plan d’orientation général - Notaires de Paris, guides thématiques du Minutier).
      quittance; Tour (rue de la); Duval, Antoine; Morin, Gabriel; peintre
    - MEUTEL (François) Maçon, tailleur de pierre Faubourg Saint-Jacques § Contrat de mariage de..., et de Françoise LORIDEL., 4 mai 1643; MC/ET/XXXIII/221
      contrat de mariage; Meutel, François
    - MUSNIER (André) maître imprimeur Rue Saint-Jean de Beauvais. § Mise en apprentissage auprès de André MUSNIER, de Pierre LARSOGNET., 27 juin 1643; MC/ET/XXXIII/221
      contrat d'apprentissage; Musnier, André
  - Minutes. 1588, MC/ET/XXXIII/222; registre
    - Contrat de mariage entre Loyse de PAVIOT [fille de feu Jacques de PAVIOT, écuyer, seigneur de Boissy-le-Sec] et Jacques de LALLIER, puîné, écuyer, seigneur de Noirespinay (Eure-et-Loir, canton d'Auneau, commune de Lethnin), y demeurant., 21 février 1588; MC/ET/XXXIII/222; fol 179 r° à 181 r°
      Fichier dit 'général' XVIe siècle (env. 30.000 actes), par le personnel du Minutier, 1930-1999 (fichier papier entièrement dématérialisé; voir contexte dans le Plan d’orientation général - Notaires de Paris, guides thématiques du Minutier).
      contrat de mariage; Léthuin (Eure-et-Loir); Lallier, Jacques de; Paviot, Louise de
    - Commande par André Thévet, aumônier et cosmographe du Roi, d'une pièce de tapisserie représentant les Pèlerins d'Emmaüs. - Marché aux termes duquel Guillaume Trubert, maître tapissier de haute lisse demeurant rue des Lombards, paroisse Saint-Jacques-de-la-Boucherie, promet à André Thévet, aumônier ordinaire du Roi et cosmographe de Sa Majesté (...)., 28 avril 1588; MC/ET/XXXIII/222
      Le marché est conclu à raison de 4 ecus soleil l'aune de Paris, sur quoi le tapissier a reçu par avance d'André Thévet 6 écus soleil, dont il donne quittance, qui seront déduits du prix total, lequel lui sera payé au fur et à mesure de l'avancement de l'ouvrage.
      Documents du Minutier central des notaires de Paris, Histoire de l'art au XVIe siècle (1540-1600) [525 actes], par Catherine Grodecki, tome I, Architecture, vitrerie, menuiserie, tapisserie, jardins, Paris, Archives nationales, 1985, p. 315, notice n° 471 (instrument de recherche imprimé dématérialisé, certaines notices sont plus détaillées dans la version intégrale accessible en ligne par la rubrique 'Autres instruments de recherche', voir contexte dans le Plan d’orientation général - Notaires de Paris, guides thématiques du Minutier).
    - Procuration donnée par André Thevet, cosmographe ordinaire du roi, aumônier ordinaire de la reine mère, maître et administrateur de l'Hôtel-Dieu de Corbeil, demeurant rue de Bièvre, à maître André Leroy, chanoine de l'église collégiale Notre-Dame de Corbeil, pour administrer ledit Hôtel-Dieu., 25 juillet 1588; MC/ET/XXXIII/222
      procuration; Bièvre (rue de); Corbeil-Essonnes (Essonne); Thevet, André; Leroy, André
    - Jean de Maumont, conseiller et aumônier, absent. Réunion du principal et boursiers du collège de Chenac où l'on constate ' l'antiquité et viellesse du bâtiment ' le péril du plancher pourri de ' l'allée et scellier de la salle dudit collège '. L'assemblée décide de demander aux confrères de la compagnie du Crucifix de faire les réparations nécessaires de leurs frais., 2 septembre 1588; MC/ET/XXXIII/222
      Chanac-Pompadour (collège de); Collège de Chanac; Compagnie du Crucifix; prêtre; directeur d'établissement d'enseignement; enseignant; étudiant
    - CHASTELLAIN (Mathurin) Libraire Rue Saint-Jacques § Contrat de mariage de Mathurin CHASTELLAIN, et de Nicole LANGUINIER. Témoins: Denis de LA NOÜE. Libraire, 21 janvier 1644; MC/ET/XXXIII/222
      contrat de mariage; Chastellain, Mathurin
    - LESSELIN (Alexandre) maître imprimeur; Rue de la pelleterie § Contrat de mariage de Alexandre LESSELIN, et de Jeanne FRAMERY; Témoins: Denis LANGLOIS maître imprimeur; Jacques LANGLOIS maître imprimeur; Jean GUILLEMART maître en lumineux; Jacques LELONG - Libraire, 7 février 1644; MC/ET/XXXIII/222
      contrat de mariage; Lesselin, Alexandre
    - CROISSANT (Thomas) Maçon Grande rue du faubourg Saint-Jacques § Contrat de mariage de. .., et de Marguerite LANGLOIS Témoins: Guillaume CALLART - maçon., 22 juillet 1646; MC/ET/XXXIII/222
      contrat de mariage; Croissant, Thomas
    - LE ROUX (Jean) Marchand hôtelier. Place Maubert § Contrat de mariage de Jean LE ROUX, et de Catherine LE MOYNE Témoin: Benoît LE ROUX, tapissier ordinaire du Roi., 2 septembre 1646; MC/ET/XXXIII/222
      contrat de mariage; Le Roux, Jean
    - JOURNEL (Marc) Boucher Rue de la Bûcherie. § Testament de Marc JOURNEL, 6 septembre 1646; MC/ET/XXXIII/222
      testament; Journel, Marc
    - FONTAINE (Nicolas) Epicier § Inventaire après décès de Nicolas FONTAINE, dressé à la requête de Philipe ROUSSEAU, sieur de Saint André, rue Perdue., 12 septembre 1646; MC/ET/XXXIII/222
      inventaire; Fontaine, Nicolas
    - MICHAUD (Jean-Baptiste) Linger Rue Aubry le boucher. § Testament de Jean-Baptiste MICHAUD, 14 septembre 1646; MC/ET/XXXIII/222
      testament; Michaud, Jean-Baptiste
    - GUILLEBERT (Charles) Compagnon potier de terre - Grande rue du faubourg Saint-Victor § Contrat de mariage de. .., et de Barbe VERGAS, 29 septembre 1646; MC/ET/XXXIII/222
      contrat de mariage; Guillebert, Charles
    - CONILLÉ (Germain) Mégissier rue de Lourcines. § Inventaire après décès de Germain CONILLÉ, dressé à la requête de sa veuve, Gilberte LEGRAND., 12 novembre 1646; MC/ET/XXXIII/222
      inventaire après décès; Conillé, Germain
    - PASQUIER (Simone) Femme de Noel de MOURSY, bonnetier Rue de Lourcine § Testament de Simone PASQUIER, 25 novembre 1646; MC/ET/XXXIII/222
      testament; Pasquier, Simone
    - VACHER (François) Compagnon Savetier. Rue de Lourcines. § Contrat de mariage de François VACHER, et de Anne BAUDOT., 25 novembre 1646; MC/ET/XXXIII/222
      contrat de mariage; Vacher, François
  - Minutes. 1589, MC/ET/XXXIII/223; registre
    - Charles Gillemer, docteur ès arts, principal à Reims. Hélye Monbrey, docteur ès arts, principal au collège du Mans. Accord entre le collège du Mans et le collège de Reims., 19 août 1585; MC/ET/XXXIII/223
      accord; Mans (collège du); Reims (collège de); Gillemer, Charles; Monbrey, Elie; docteur d'université; directeur d'établissement d'enseignement; enseignant
    - Expertise d'une maison en trois corps d'hôtel sise rue Galande par des maçons et charpentiers pour savoir si on peut la diviser en deux lots., 27 mars 1589; MC/ET/XXXIII/223; Fol.154
      Galande (rue); maçon; charpentier
    - Contrat de mariage entre Enard du Billion, apothicaire de Vienne en Dauphiné, présent à Paris, et Marie Thevet, fille de feu Pierre Thevet, chirurgien à Angoulême, et de Catherine Darat, assistée de son oncle André Thevet, aumônier ordinaire de la défunte reine mère, cosmographe ordinaire du roi, abbé de Madion., 23 avril 1589; MC/ET/XXXIII/223
      contrat de mariage; Vienne (Isère); Angoulême (Charente); Billion, Enard de; Thevet, Marie; Thevet, Pierre; Darat, Catherine; Thevet, André; chirurgien; pharmacien
    - Devis des ouvrages de charpenterie dans un hôtel non identifié., 2 mai 1589; MC/ET/XXXIII/223; Fol.200
      devis
    - Marché des ouvrages de charpenterie à faire par Alexis de Cornouaille, charpentier de la grande cognée, dans un corps d'hôtel à abattre et reconstruire (non identifié)., 13 mai 1589; MC/ET/XXXIII/223; Fol.214
      marché; Cornouaille, Alexis de; charpentier
    - Bail pour 3 ans par Jean Dorie, gentilhomme ordinaire de la reine, demeurant rue Saint-Bon, agissant au nom de Henri Gondy, abbé d'Obaze (diocèse de Chartres)à Guillaume Duvair, conseiller au parlement, d'une maison sise rue de Sorbonne, à charge de payer 6 cens 2/3 dus aux messieurs de la Sorbonne et moyennant 133 écus 2/3 de loyer annuel., 10 juin 1589; MC/ET/XXXIII/223
      bail; Saint-Bon (rue); Sorbonne (rue de la); Dorie, Jean; Gondy, Henri; Duvair, Guillaume; abbé